臺灣高等法院花蓮分院刑事判決       100年度侵上訴字第34號
上  訴  人  臺灣臺東地方法院檢察署檢察官
上  訴  人
即  被  告  0000-0000A（姓名住址等資料詳卷）
指定辯護人  廖學忠律師
上列上訴人因被告妨害性自主案件，不服臺灣臺東地方法院100
年度侵訴字第5號中華民國100年8月30日第一審判決（起訴案號
：臺灣臺東地方法院檢察署100年度偵緝字第49號），提起上訴
，本院判決如下：
    主  文
上訴駁回。
    事  實
一、0000-0000A（以下簡稱甲男）為民國53年9月6日出生之成年
    人，且為0000-0000（85年9月24日出生，真實姓名年籍詳卷
    ，下稱A女）之繼父，與A女之生母0000-0000B（真實姓名年
    籍詳卷）自86年間起即共同居住於甲男位在臺東縣大武鄉之
    住處（住址詳卷），其等彼此間具有家庭暴力防治法第3條
    第2、3款所稱之家庭成員關係。甲男為逞私慾，竟分別為下
    列行為：
（一）明知A女為未滿14歲之女子，仍基於對未滿14歲女子乘機
      猥褻之犯意，於民國93年9月間至94年2月間（即A女就讀
      國小2年級上學期期間）之某日晚間某時，在上開住處房
      間內，趁A女側躺於其房內床上睡覺而不知抗拒時，臥躺
      於A女身體後方，以手隔著A女的褲子撫摸A女之下體，A女
      因甲男之撫摸動作而驚醒，旋即將甲男之手推開，甲男始
      罷手。
（二）明知A女為未滿14歲之女子，仍基於對未滿14歲女子強制
      猥褻之犯意，自96年9月間某日某時起，迄99年9月23日某
      時止（即A女就讀國小5年級至國中2年級上學期期間），
      在附表一所示之地點（夜晚在A女房間，白天則分別在甲
      男房間、家中浴室及放衣服房間等地方），以附表一所示
      之方法（摸或抓A女胸部、臀部、下體、抱住A女、親吻臉
      頰、嘴巴、胸部、將舌頭放入嘴巴內或抓A女之手摸其生
      殖器等方式），以每週至少4日，每日至少2次（為接續2
      個猥褻舉動）之頻率及次數，在上開處所內，趁被害人之
      母出外工作之際，不顧A女以言語拒絕之方式對A女為強制
      猥褻行為得逞，共計617次。
（三）明知A女為14歲以上、未滿18歲之少年，仍基於對14歲以
      上、未滿18歲之女子強制猥褻之犯意，於99年9月24日起
      至99年11月3日止，在如上開所示附表一之地點、方法，
      以附表二編號2所示之頻率及次數（不滿1週未計，以最有
      利被告之計算方式，計有5週，每週4次，共計20次），對
      A女為強制猥褻行為得逞。
    嗣於99年11月4日，A女在其就讀之國民中學輔導室與導師00
    00-0000D諮談，經問及A女近況，A女顯露出受有壓力之情狀
    ，再經0000-0000D詢問後，A女始道出上情，0000-0000D隨
    即將之轉由該校於99年11月4日下午5時27分許通報臺東縣家
    庭暴力暨性侵害防治中心，旋於99年11月5日由社工人員對A
    女進行緊急安置，復於99年11月22日由社工人員陪同A女至
    臺東縣警察局婦幼警察隊受詢，而查悉。
二、案經A女訴由臺東縣警察局移送臺灣臺東地方法院檢察署檢
    察官偵查起訴。
    理  由
壹、程序部分：
一、被害人身分之保密：依性侵害犯罪防治法第12條第2項之規
    定，司法機關所製作必須公示之文書，不得揭露被害人之姓
    名、出生年月日、住居所及其他足資識別被害人身分之資訊
    。故本件判決書當事人欄、事實欄及理由欄內，關於被害人
    及被告之姓名分別以A女、甲男稱之，其餘證人則分別以代
    號稱之，犯罪處所則以詳卷方式記載，先予敘明。
二、證據能力部分：
（一）被告及辯護人對證人A女（即被害人）、0000-0000B（即
      被害人之母）於警詢時之陳述，認均為審判外所為之陳述
      ，屬傳聞證據，無證據能力。按被告以外之人於審判外之
      言詞或書面陳述，除法律有規定者外，不得作為證據，刑
      事訴訟法第159條第1項定有明文。然被告以外之人於檢察
      事務官、司法警察官或司法警察調查中所為之陳述，與審
      判中不符時，其先前之陳述具有較可信之特別情況，且為
      證明犯罪事實存否所必要者，得為證據，刑事訴訟法第15
      9條之2定有明定。所謂「與審判中不符」，係指該陳述之
      主要待證事實部分，自身前後之供述有所不符，導致應為
      相異之認定，此並包括先前之陳述詳盡，於後簡略，甚至
      改稱忘記、不知道或有正當理由而拒絕陳述等實質內容已
      有不符者在內（最高法院96年度台上字第4365號判決可資
      參照）。另所謂「有較可信之特別情況」，係指陳述是否
      出於供述者之真意、有無違法取供情事之信用性而言，故
      應就偵查或調查筆錄製作之原因、過程及其功能等加以觀
      察其信用性，據以判斷該傳聞證據是否有顯不可信或有特
      別可信之情況而例外具有證據能力（最高法院94年度台上
      字第629號判決可資參照）。本件證人A女、0000-0000B於
      警詢及原審之證述，因對部分事實有已不復記憶，及對細
      節描述之詳盡程度有別等前後供述不符之情形，該等事項
      亦牽涉本件犯罪事實是否成立之認定，且其等於警詢時之
      供述，亦查無不法方式取供之情事，揆諸上揭規定所示，
      本院認上開證人於警詢時之證述均有證據能力。
（二）按被告以外之人於審判外之陳述，雖不符刑事訴訟法第15
      9條之1至之4之規定，而經當事人於審判程序同意作為證
      據，法院審酌該言詞陳述或書面陳述作成時之情況，認為
      適當者，亦得為證據；當事人、代理人或辯護人於法院調
      查證據時，知有第159條第1項不得為證據之情形，而未於
      言詞辯論終結前聲明異議者，視為有前項之同意，刑事訴
      訟法第159條之5定有明文。查本案以下所引用之供述及非
      供述證據，除上開被告及辯護人所爭執之證據已如前述外
      ，對其餘證據均於本院準備程序中表示沒有意見，同意作
      為證據（見本院卷第69頁背面），且迄於言詞辯論終結前
      ，亦未就本院所調查之證據資料主張有刑事訴訟法第159
      條第1項不得為證據之情形，本院審酌該證據作成之情況
      ，均無不適當情事，依刑事訴訟法第159條之5第2項之規
      定，認均有證據能力。
貳、實體部分：
一、訊據被告甲男固對其為99年9月24日甫滿14歲之A女繼父，且
    於98年間曾對A女有摸肩及拉手之行為1次，及於99年9月24
    日至同年11月3日間共4次對A女作摸胸、摸臀、親臉頰之行
    為，惟辯稱：其並未有如原審認定之猥褻次數，僅曾一次在
    客廳，一次在A女房間，一次在浴室，一次在廚房，一次是
    在曬衣服的地方，共5次為猥褻行為云云。
二、經查：
（一）被害人A女為85年9月24日出生之女子，有真實姓名、年籍
      對照表1份在卷可稽。於本案事發之際被害人係未滿14歲
      之女子，而被告係自86年間起即與A女之母同居，且自被
      害人幼時即予扶養等情，亦據被告甲男供述在卷，足證被
      告明知其行為時被害人A女之年齡分別為未滿14歲或甫滿
      14歲未滿16歲。
（二）被告於A女就讀國小二年級上學期即於93年9月間至94年2
      月間之某日晚間某時，基於猥褻之犯意，在上開住處A女
      房間內，趁A女熟睡時，乘機對未滿14歲之A女為撫摸下體
      之猥褻行為，並自96年9月間某日起至99年9月23日A女未
      滿14歲前，及自99年9月24日即於A女已滿14歲後至同年11
      月3日止（未滿16歲）有如事實欄（含附表）所載強制猥
      褻等犯行之事實，業據證人A女於警詢及原審證述綦詳（
      見警卷第8-12頁及原審卷第145頁背面起至151頁）。按妨
      害性自主案件依其性質，通常係於加害人與被害人獨處之
      情況下發生，有其秘不公開之特性，因此通常僅有被害人
      之指述為認定加害人犯罪事實有無之依據，故被害人之心
      理狀態需予以澄清，因而審判者心證之取得，與其他案件
      相較，難度較高，本案證據所呈現之情形亦有上述類似之
      情況，是對於證人A女於警詢、原審審理時之證述及被告
      之辯解，即須詳加評估，以確認證人A女陳述之可信度，
      並判斷其是否有記憶不清或誣陷被告之可能性及其理由。
      又按認定犯罪事實所憑之證據，不以直接證據為限，即綜
      合各種間接證據，依其所得心證而為事實之判斷，且該間
      接證據在直接關係上足以證明他項事實，而由此他項事實
      ，本於推理之作用足以證明待證事實者，非法所不許（最
      高法院29年上字第3362號、30年上字128號、32年上字第7
      號及32年上字第288號判例意旨參照）。另因性侵害案件
      之直接證據之取得，原即非常困難，乃此類案件之特質，
      故常需要依賴其他的輔助證據，綜合作為被告是否構成犯
      罪之判斷。被告上開犯罪事實，除據證人即被害人A女於
      歷次程序中證述明確在卷（見警卷第8-12頁；原審卷第14
      5頁背面至第151頁），而因被告為證人A女之繼父，其間
      具有家庭成員關係，且於上開期間同居一處，相處甚佳，
      亦無怨隙，此為被告自陳在卷（見原審卷第7頁），核與
      證人即A女之母親0000-0000B於原審結證情節相符（見原
      審卷第143頁背面），衡情A女於主觀動機及客觀情事上，
      並無任意設詞誣陷被告之可能。又A女對於被告如何對之
      為犯罪事實欄所示之行為，於警詢及原審時均堅指不移，
      對於被告如何對其為上開猥褻行為之關鍵事項，前後所述
      始終如一，苟非真有上開情事，A女如何可能願意將個人
      隱私名節曝露無遺，且其因本案經安置，離開對少年最重
      要之原生家庭，並歷經上開警詢、審理過程，焉能對於前
      開重要事項清楚陳述而無重大反覆不一之情形，而在原審
      審理時，證人A女再次明確證述其受到被告侵害之事實。
      況A女與被告具有家長、家屬關係，本應共享天倫之樂，
      竟能對被告犯行指訴歷歷，若非真受有侵害，實無如此指
      訴之理，況被告於本院亦已坦承其確有猥褻之事實，其雖
      對猥褻次數加以爭執（此顯係避重就輕之舉，詳後(七)所
      敘），惟依被告之供述，已足以認定被害人A女並非憑空
      誣陷被告犯罪。再者，被告與A女於本案發生前之相處甚
      為融洽，業如前述，而其等與0000-0000B及其與被告所育
      數名子女均同住於臺東縣大武鄉之住處，此為其等供述一
      致在卷，且A女之母親0000-0000B對A女平日表現，亦稱其
      乖巧、孝順、聰明、會做家事、照顧弟妹及分擔家務等語
      （見原審卷第143頁背面），顯見其間相處實屬和睦。而
      本案發生之後，A女與其母親0000-0000B間關係產生微妙
      之變化，此由卷附性侵害個案匯總報告所載0000-0000B有
      指責A女情形、A女不願與其母同處開庭及財團法人臺灣兒
      童暨家庭扶助基金會個案諮商輔導紀錄所載A女承受不被
      母親保護的痛苦等情可知（見原審卷第125、127頁）。00
      00-0000B因本案之發生，而與A女產生距離感，且0000-00
      00B於原審亦結證：其在警詢時表示不要對甲男提出告訴
      ，是因甲男是家中經濟來源，家裡還有其他小孩，甲男若
      被關該怎麼辦等語（見原審卷第143頁）。由此顯見甲男
      係A女、0000-0000B一家之經濟支柱，A女對於甲男之猥褻
      行為提出控訴，勢必造成其自身與0000-0000B間之矛盾，
      進而衍生A女同時承受指控其繼父，又難獲母親完全諒解
      之巨大壓力。而由A女於原審審理時一度拒絕作證並出現
      沉默、哭泣等反應（見原審卷第140頁背面），及作證前
      表示不欲與其母親接觸（見原審卷第117頁，於本院通知
      到庭時，社工人員反應其已因精神狀況不穩定，有自殘傾
      向經評估不適宜出庭，見本院卷第80頁）等情，足徵被害
      人確已承受巨大之壓力，故證人A女對於被告所為本件猥
      褻行為之證詞，既要面對如斯巨大壓力，而A女又僅是未
      滿18歲之少年，其承受壓力之能力未臻成熟，乃A女猶決
      意對被告所為上開猥褻行為提出指訴，以其所面對之前揭
      處境觀之，A女之指訴應屬情非得已，並無虛偽陳述之可
      能。故A女上開證詞，應可採信。
（三）又本案之發生，係被告長期間對A女為猥褻行為，A女雖未
      於案件發生初始即舉發被告之行為或向他人揭露，但一般
      人面對性侵害時的反應，各有不同，其隱忍不發之動機各
      有其理由。尤其發生在家屬、親屬間性侵害案件，被害人
      往往為顧及家庭的平衡、和諧，甚或因經濟因素，或基於
      害怕、羞赧的心理，而選擇容任加害人的惡行，加以被害
      人若為未成年者，其心智能力、心理發展尚未完全成熟，
      處在與成年人共同生活的狀態，本有權力地位不平等之劣
      勢，並極可能面臨來自其他共同生活之成年人的質疑、責
      難，其隱而不發之動機可能更甚一般。因此，本案尚難以
      A女面對長時間遭被告強制猥褻，卻未於案發之初即提出
      舉發，而指摘其證詞之可信度。況事實上，A女於本案發
      生期間，確曾向其母親提起被告對其猥褻之事，且其遭被
      告猥褻之事實亦曾經其親人目睹，此參以A女於警詢時證
      稱：「我國中一年級時，媽媽突然問我有沒有什麼事情騙
      她。我就告訴媽媽我從國小2年級被甲男猥褻的事情通通
      告訴媽媽。然後媽媽問我我是不是自願的。我說：怎麼可
      能。媽媽就很生氣跟0000-0000A吵架。沒有做出任何處理
      ，也沒有報警處理」等語（見警卷第11頁），於原審亦再
      為相類之證述（見原審卷第147頁背面），此核與證人000
      0-0000B於警詢時證稱：「我發現我女兒怪怪的，在她開
      學後某日下午我主動問她是否發生了什麼事，她才主動告
      訴我她繼父摸她胸部的事，當時我很生氣，當著女兒面責
      問我先生為什麼要作這樣的事，我先生當時都不回答坐著
      不動，當時我還告訴他，現在的小朋友發生事情都直接告
      訴老師，將來若怎樣我也救不了你。」等情（見警卷第15
      頁）相符，於原審審理時經結證亦為相同之證述（見原審
      卷第142-143頁）。且由A女、0000-0000B前揭證詞及其所
      稱被告當時之反應觀之，A女向0000-0000B道出上情，並
      非A女主動為之，而是0000-0000B見A女行為有異狀進而質
      問後，A女始向0000-0000B為陳述，此亦可證明A女上開關
      於被告對其自何時、如何為猥褻行為之諸多證詞，實不可
      能係無中生有、設詞誣陷。甚且被告因係長時間對A女為
      猥褻行為，亦有第三者曾經目睹其一，A女於警詢時即證
      稱：「98年國中上學期夏天某一天的早上，我在家曬衣服
      ，甲男看見我一個人在客房掛衣服，就進來抱住我，摸我
      胸部臀部及陰道，姑媽有看見甲男抱著我。但我不曉得她
      是否有看見我被甲男猥褻的動作。然後他就裝沒事，站起
      來離開，我不知道姑姑事後有沒有做任何處理」等語（見
      警卷第11頁），於原審時再為相似之陳述（見原審卷第15
      1頁）。且經原審傳訊A女所稱之姑媽（被告之表姐）即證
      人0000-0000C，其到庭結證：應該在A女國中一年級時，
      看見被告在廚房親吻A女胸部、用手摸A女下體，A女有看
      到伊，伊看到這情形，整個傻掉了，就趕緊離開了等情（
      見原審卷第84-88頁），此核與A女上開證詞大致相符，益
      證A女之前揭證言，洵屬可信。而證人0000-0000C對於目
      睹A女遭被告猥褻之部分細節，雖與A女於警詢所證之情節
      略有出入，但0000-0000C則對案發當時A女係就讀國中一
      年級乙節確證在卷（見原審卷第86頁背面）；且0000-000
      0C亦證稱當時其整個傻掉，未作停留等語（見原審卷第85
      頁及其背面、第87頁），自難以強求0000-0000C對於目擊
      之諸般情節毫無差池、無所或忘。另A女亦證稱其有印象
      姑姑有看到，但不確定是哪一次等語（見原審卷第151頁
      ），可見A女因記憶有限，對許多細節難以詳明，此核與
      常情尚屬相符。而就本案被告長期對A女為猥褻行為之特
      性而言，實難對證人苛求細節完全一致。甚且針對此類案
      件，若證人對於細節之證述內容全然一致，無可挑剔，反
      有違常理，亦與人記憶之特性不符。從而，A女、0000-00
      00C對於0000-0000C曾經目睹A女遭被告猥褻乙節，其等證
      詞之關鍵事項並無重大瑕疵，自難因其間之部分細節不一
      ，逕認其等之證詞不可採信。而由證人0000-0000C於原審
      時表露出對於A女的不捨之情（見原審卷第85頁、第86頁
      背面），及事發後並未任意張揚此事，其證稱僅向其表姊
      、表姊夫透漏（見原審卷第87頁）等情觀之，0000-0000C
      亦無設詞誣陷被告之可能，故其證稱被告曾對被害人A女
      為猥褻行為之事實堪信為實在，亦足以佐證A女證詞可信
      。
（四）再者，本案乃係於99年11月4日時，A女在就讀的國中輔導
      室與導師0000-0000D諮談時，因導師0000-0000D問及A女
      近況如何，A女敘及其在家中有承受壓力，經0000-0000D
      在聊天過程中予以詢問，A女始道出本案原委，方經查獲
      ，此業經證人0000-0000D於原審結證在卷（見原審卷第91
      頁背面至第93頁），並有該國中學生輔導資料紀錄表及A
      女於輔導當時手寫之書面資料等件足供參考（見原審卷第
      46-50頁），再佐以證人0000-0000D於原審亦證稱A女於敘
      述本案事件時，反應是很害怕，也有哭泣，頗感困擾等語
      （見原審卷第92頁背面），此核與0000-0000B證稱被害人
      A女告知伊後之反應相符，益見A女所稱前情，絕非子虛。
      而A女之導師0000-0000D知悉A女受有性侵害後，旋由該校
      衛生組長於99年11月4日下午5時27分許通報臺東縣家庭暴
      力暨性侵害防治中心，並由社工人員於翌（5）日對A女進
      行緊急安置，此有性侵害犯罪事件通報表、性侵害個案匯
      總報告1份供卷可考（見原審卷第45、122-123頁）。由本
      案發現之過程可知，A女並非主動張揚此事，亦不願積極
      追究被告刑責，只因其於與導師會談中顯露承受壓力之異
      狀，始為導師於談話中發現，因該校通報臺東縣家庭暴力
      暨性侵害防治中心，此事件始爆發，並由司法機關偵辦，
      則A女原既無積極追究被告之意，衡情其於警詢及原審時
      所為之上開指述，當無虛詞杜撰、誣陷被告之虞。
（五）至被告於原審及本院辯稱其於93年間對A女性侵之人為其
      姪兒即大姐已過世之子云云，惟上開證人均係與被告熟識
      之人，參以其等之證詞，明顯並未有何誤認之可能性，被
      告上開所辯顯係事後卸責之詞，不足採信。再就被告其他
      辯解詳論如下：
  １、被告辯稱犯罪事實欄一、(一)所示期間，其應係在板橋作水
      泥工，A女是在念ＯＯ國小，住外婆家，並未與之同住云
      云（見原審卷第33頁）。然查，A女就讀ＯＯ國小期間，
      應係94年3月30日至96年8月30日期間，此有A女學籍資料
      在卷可參（見原審卷第164-165頁），並非被告所指之案
      發期間（93年9月至94年2月間之某日）；且依證人0000-0
      000B於原審之證述：被告在板橋工作，應是90年或91年等
      語（見原審卷第144頁），可知被告所稱93年9月至94年2
      月間在板橋工作，並非事實。反觀證人A女證稱：其93年
      開始就讀ＯＯ國小1年級，1年級到2年級上學期均在ＯＯ
      國小就讀，之後轉到ＯＯ國小就讀，直到國小5年級又轉
      到ＯＯ國小等情（見原審卷第145頁背面至第146頁），則
      與卷附A女之學籍資料均相符合，其證詞之可信度，無可
      質疑。況被告亦自承其確有對A女為猥褻行為之事實，雖
      辯稱次數僅有5次等語，然此益徵A女所述當非憑空虛構。
      而由上開所述A女於本件案發後所承受的壓力及因此造成
      其與母親0000-0000B間矛盾等情節而論，證人A女所陳其
      係長期間受到被告猥褻等節，顯非無據。且A女並無設詞
      誣陷被告的可能，業如前述，則被告稱其僅猥褻A女5次等
      語，顯為避重就輕之詞，難以採信。
  ２、至被告辯稱其於96年7月30日喪母，其於守喪期間每天勤
      於構築其母墓園、撿拾其父遺骨，迄至同年11月始完工，
      於居喪期間前後應不可能為上開犯行云云。惟檢察官起訴
      此部分之事實係自96年9月間起，且原審係以最有利於被
      告之方式認定而以96年9月最後一週計算，距其喪母之時
      間已相隔約2月，其藉此辯稱其未有事實欄所載犯行，顯
      難令人採信。另其辯稱工作時間至晚上，不可能對被害人
      為上開行為云云，惟被告行為在白天及夜晚均有，業據被
      害人A女證述綦詳，況其自承之犯行及經證人0000-0000C
      證述之發生時間，均係在白天，故被告此部分所辯亦屬無
      據。又被告辯稱於96年至99年間，除間或北上工作每次約
      半年期間外，大都於村莊從事泥水工，早上出發至晚上7
      、8點始返家，且分別於97年12月11日至98年6月30日、98
      年9月18日至99年1月18日、99年5月12日至99年11月12日
      受雇於大武鄉公所擴大就業，工作時間為每日上午8時至
      12時，下午1時半至5時半云云，惟如前所述，其工作地點
      既僅在住處附近，且有休假之時段，而下午5時半在夏日
      仍係白天，故其工作時間與A女之指述並不衝突，自無法
      為有利於被告之認定。
  ３、又A女對於被告所為之猥褻行為，於警詢及原審時固有部
      分細節詳盡程度不一，然如前所述，性侵害事件多係於秘
      密情況下進行，受害者往往成為唯一之證人，其或因心智
      缺陷或因受害情況不一，或因時間經過記憶流失，是被害
      人之陳述縱有次數不清或細節出入之瑕疵，殊難俱予排除
      不予採納。且按被害人、證人之陳述有部分前後不符，或
      相互間有歧異時，究竟何者為可採，法院仍得本其自由心
      證予以斟酌，非謂一有不符或矛盾，即應認其全部均為不
      可採信；尤其關於行為動機、手段及結果等之細節方面，
      被害人之指陳，難免故予誇大，證人之證言，有時亦有予
      渲染之可能；然其基本事實之陳述，若果與真實性無礙時
      ，則仍非不得予以採信（最高法院74年台上字第1599號判
      例參照）。況人之記憶力本由大腦特定區域主宰（例如：
      長期記憶永久儲存在「顳葉」，程序式記憶儲存在「殼核
      」，潛意識的創傷記憶可能存在「杏仁核」；詳見「大腦
      的秘密檔案〈Mapping the Mind〉」，Rita Carter著，
      洪蘭譯，2007年12月1日初版20刷，遠流出版事業股份有
      限公司出版發行，第260頁以下），對於經歷之事件，經
      過信息加工後儲存於記憶中，部分為短期記憶，部分為長
      期記憶（有關短期記憶及長期記憶之概念說明，可參「透
      視記憶〈Memory From Mind to Molecules〉」，Larry
      R.Squire、EricR.Kandel著，洪蘭譯，2007年5月16日初
      版11刷，遠流出版事業股份有限公司出版發行，第260-19
      3、243-289頁），有關事件之細節、瑣碎或先後部分，常
      因對於當事人有不同程度之意義（此亦涉及事件發生當時
      當事人之生理、心理狀態，例如事件發生當時是驚恐或是
      冷靜，也會影響記憶之作用），而隨時間經過或遺忘或扭
      曲或錯置，此在隔時重複陳述及交互詰問過程中尤其屢見
      不鮮，而長期記憶部分，則對於當事人較具意義，故能清
      晰呈現，此部分如非蓄意捏造，且情節符合邏輯，即可認
      其信息加工過程未經扭曲，如又與情境相合，則能認與事
      實真相相符。故關於證人之證述，如僅僅挑剔細節、瑣碎
      或先後之扭曲或錯置，據以指摘證人之證述存有瑕疵，遽
      認不能採信，衡非事理之平，並有害真實之發現。本件證
      人A女所述前揭於時間上略有出入之處，或屬細節之出入
      ，或屬瑣碎之遺忘，或係詢問人之方式不同，惟衡酌A女
      關於被告對之為猥褻行為之主要情節，則係為一致之證述
      ，且所述事件發生之邏輯無誤，又與當時情境相合，其證
      述之矛盾出入，應屬記憶之侷限，為自然現象，自難據以
      動搖被告曾對A女為乘機猥褻、強制猥褻行為之認定。綜
      此，證人A女於歷次陳述中對於被告如何對之為猥褻行為
      之重要事項，此部分前後一致無誤之指述，與事實之真實
      性無礙，本院本於自由心證，在不違反論理及經驗法則之
      情形下，認證人A女此部分所證，尚非不得予以採信。此
      外，復有刑案現場平面圖、刑案現場照片等附卷可參，被
      告確有為公訴人所指之犯行，應屬無疑。被告上揭所辯，
      咸屬事後圖卸之詞，核無足採，本案事證已臻明確，被告
      所為乘機猥褻、對於未滿14歲之女子為強制猥褻及對未滿
      18歲之女子為強制猥褻等犯行，均堪認定，應予依法論科
      。
  ４、另就本案被告對A女所為猥褻行為之次數認定部分，A女於
      警詢時陳稱：一星期約有4天遭被告猥褻，放假時間多在
      白天，1天約有4次，上學期間就是下課回家後或晚上睡覺
      時，約1次等語（見警卷第12頁），檢察官據此而以被告
      平均每星期4日、每日至少1次之頻率猥褻A女而起訴。惟
      查，就犯罪事實欄一、(一)部分，A女於原審審理時僅能明
      確確認有如犯罪事實欄一、(一)所示之1次乘機猥褻事實（
      見原審卷第149頁及其背面），至於被告於該期間是否有
      其他猥褻行為，A女則證稱已無復記憶（見原審卷第149頁
      背面）。基此，僅能就A女於原審審理時確證部分而認定
      被告有如犯罪事實欄一、(一)部分（原審誤載為(二)）之1次
      犯行，至於此部分之其他起訴事實，自不能以推測之詞而
      逕認被告確有為之，檢察官上訴認此部分係原審誤解被害
      人之語意等語，惟經參以證人A女證述之全部內容，尚無
      其他積極證據足以證明被告在該期間內另有強制猥褻犯行
      ，此部分認定被告犯罪之事證自有未足（詳參不另為無罪
      諭知部分之說明）。又就犯罪事實欄一、(二)、(三)所示猥褻
      事實之次數部分，檢察官所據以起訴之次數，即係以A女
      前揭之證詞為本，而A女於原審審理時亦證稱：被告對其
      猥褻，每個禮拜約有4天，一天差不多有2次等語（見原審
      卷第149頁背面），其前後供述並無不符之處，且本院衡
      酌被告於一天之內猥褻A女2次之情節，屬時間（發生於同
      一天內，且依被害人之指述並無法分辨係上午、中午或晚
      上，依有利於被告之認定，故認定係在同一時段所發生）
      、地點（均在被告上開住處）密接之情形，應認屬被告基
      於單一猥褻犯意而接續所為之接續犯，被告於一天內固有
      2次猥褻舉動，但法律上評價仍為1次猥褻行為。準此，本
      院衡酌A女之證詞，認定被告就犯罪事實欄一、(二)、(三)所
      示之猥褻犯行，係以附表二所示之頻率及次數為之，此核
      與起訴書此部分之起訴次數相同。至於犯罪事實欄一、(二)
      、(三)所示被告犯罪期間，被告以每週猥褻A女4次之頻率為
      之，其中「週」的計算基準，本諸「罪證有疑，利歸被告
      」之原則，未滿1週者不記，月份起算日不詳者，以末週
      開始計之（故96年9月僅計1週，99年9月亦扣除1週及3次
      ，最後1次為99年11月3日），附此敘明。
（六）至被告辯稱被害人之母於原審證稱被害人會說謊，故A女
      證詞不可採云云，惟此與其同時證稱被害人很乖、很孝順
      ，會照顧弟妹、分擔家務等語（見原審卷第143頁背面）
      顯有矛盾，且所稱被害人說謊之情節係於學校隱瞞家中之
      事或工作未完成騙稱完成等情，此係一般兒童為顏面或懼
      怕家人責罰可能發生之一般反應，尚難以此即推認被害人
      有如證人0000-0000B所稱被害人會說謊其所述不足採信之
      情形，況證人0000-0000B於原審亦證稱不願告被告係因尚
      有其他小孩，需被告維持家計等語（見原審卷第143頁）
      ，亦足徵被害人之母因經濟及感情等問題依賴被告甚深，
      縱遭被告對其親生女兒有上開犯行，仍無法擺脫其對被告
      之依賴，故其於原審所為上開有利於被告之證詞顯係迴護
      被告之詞，不足採信。
（七）再參以被告於原審羈押訊問時坦承曾於被害人打電腦時，
      自側邊隔著衣服摸胸部及臀部，最後一次是99年暑假。但
      又供稱99年11月有於被害人洗碗時自後抱住，手隔衣服摸
      其胸部，此種行為次數不一定、有很多次。且有想把舌頭
      伸入被害人口內，要親時被害人閃開，只親到臉頰及嘴巴
      。要摸到其下體時被害人就扯開，故沒有摸她下體，有趁
      其洗完澡時摸其胸部，算是尿急就闖進去，上完廁所之後
      才摸其胸部等語（見100年度聲羈字第21號卷第6頁背面、
      第7頁），顯見被告自己供稱之時間及次數已非其所辯稱
      之99年9月24日以後，及總共僅5次。又其於本院羈押庭時
      則供稱其僅在99年9月份被害人開學後才有親被害人臉頰
      、胸部之情，並未在她睡覺時隔著棉被摸她的下體，92、
      93至94或95年伊在臺北板橋工作，不在家，被害人當時有
      轉學，一年大概3、4個月或半年會回來，大約有10個月住
      外面等語（見本院第32頁背面）。於本院準備程序時則供
      稱92年到臺北工作，96至99年間只有5次，實際上發生時
      間都是在99年，發生時間接近，99年在做擴大就業，比較
      有空檔，比較沒有接到工作，大概是6月份發生，時間不
      記得，發生地點都是在家裡（見本院卷第63背面至64頁）
      等語。其上開先後不同且互異之辯解更足以佐證被害人A
      女前後一致證稱被告對其為如事實欄所載強制猥褻犯行屬
      實。被告就犯罪時間、次數先後不同之供述，應係為迴避
      因被害人年齡因素造成自己觸犯重罪所致，其辯解顯然不
      足以採信。另被告辯稱其當時均在外工作云云，惟經原審
      傳訊證人0000-0000B，已明確證稱被告應係於90、91年至
      板橋工作，96年到99年間被告主要工作均係在村莊工作，
      作水泥工，早上出發，晚上7、8點回來，週休時都在家裡
      等語（見原審卷第144頁），被告於上開事實欄所載時間
      確係在家中附近工作，且可休息，而工作處離其住處不遠
      ，故被告辯稱其在外工作不在家中云云，尚無法排除證人
      A女證述其自96年9月間某日至99年11月3日止，每週至少
      對其性侵害4次之事實。故被告上開所辯亦不足採。
（八）此外，本件復有被害人有關本案之書面資料，包括教育部
      校園安全暨災害防救通報處理中心報告、性侵害犯罪事件
      通報表、被害人書寫之過程資料、輔導資料紀錄表等附卷
      可稽（見原審卷第43-50頁），核與被害人A女證述大致相
      符。綜上所述，被告如事實欄所載，對未滿14歲女子為乘
      機猥褻1次、強制猥褻共617次、對14歲以上未滿16歲女子
      強制猥褻共20次犯行，事證已臻明確，被告所辯，無非卸
      責之詞，不足採信。
三、論罪科刑：
（一）被告甲男於犯罪事實欄一、(一)所示行為後，刑法業於94年
      2月2日修正公布，於95年7月1日施行。修正後刑法第2條
      第1項之規定係規範行為後法律變更所生新舊法律比較適
      用之準據法，雖亦經修正，但因屬適用法律之準據法，本
      身尚無比較新舊法之問題，應一律適用修正後刑法第2條
      第1項之規定，為從舊從新之比較。就本案罪刑涉及法律
      變更之部分，茲比較如下：
  １、被告行為時之刑法第225條第2項係規定：「對於男女利用
      其心神喪失、精神耗弱、身心障礙或其他相類之情形，不
      能或不知抗拒而為猥褻之行為者，處6月以上5年以下有期
      徒刑。」，惟修正後之刑法第225條第2項為：「對於男女
      利用其精神、身體障礙、心智缺陷或其他相類之情形，不
      能或不知抗拒而為猥褻之行為者，處6月以上5年以下有期
      徒刑。」，新修正刑法第225條第2項只是配合新修正之刑
      法第19條，就有關原「心神喪失」或「精神耗弱」之用語
      之具體標準予以明文化，其新舊法之實質內容並無不同，
      故比較新舊法之結果，舊法對於被告並非較為不利，依修
      正後刑法第2條第1項前段規定，仍適用行為時法。
  ２、又裁判確定前犯數罪而依刑法第51條定應執行刑時，其中
      一罪在新法施行前者，亦應為新舊法比較（參照最高法院
      95年5月23日第8次刑事庭會議決議）。經查，被告所犯事
      實欄一、(一)所載之罪，係於95年7月1日前犯之，而刑法第
      51條業於95年7月1日修正施行，修正前刑法第51條第5款
      規定：「數罪併罰，分別宣告其罪之刑，依左列各款定其
      應執行者：宣告多數有期徒刑者，於各刑中之最長期以上
      ，各刑合併之刑期以下，定其刑期。但不得逾二十年」，
      修正後刑法第51條第5款規定：「宣告多數有期徒刑者，
      於各刑中之最長期以上，各刑合併之刑期以下，定其刑期
      。但不得逾三十年。」，經比較結果，修正後刑法規定並
      非較有利於受刑人，應適用修正前之刑法第51條第5款規
      定定其應執行刑。
  ３、兒童及少年福利法於100年11月30日經修正公布為「兒童
      及少年福利與權益保障法」，本案被告所涉之原法條第70
      條經移列為該法第112條，內容並無變更，原審以前開規
      定論處，尚無違誤。
（二）按家庭暴力者，謂家庭成員間實施身體或精神上不法侵害
      之行為；而家庭暴力罪者，謂家庭成員間故意實施家庭暴
      力行為而成立其他法律所規定之犯罪；家庭暴力防治法第
      2條第1款、第2款分別定有明文。又家庭暴力防治法屬於
      社政法規、福利法規之性質，為使更多人獲得保護令之保
      護以及其他扶助、護衛、輔導與治療，故其所規定之家庭
      成員範圍較民法親屬編所規定之家長、家屬範圍為廣，只
      須加害人與被害人間具有該法第3條所定之家庭成員關係
      ，一旦發生侵害，即屬家庭暴力，並不以同財共居為必要
      （最高法院92年度台抗字第284號裁定意旨參照）。查被
      告甲男與被害人A女為直系姻親關係，且其等於案發期間
      均有同居關係，此業據上開證人與被告供述一致在卷，係
      屬家庭暴力防治法第3條第2、4款所稱之家庭成員關係。
      而被告以上開手段對A女為猥褻行為，均屬家庭成員間實
      施身體上不法侵害之行為，即為家庭暴力防治法第2條第1
      款之家庭暴力，且構成刑法上之乘機猥褻罪、加重強制猥
      褻罪及強制猥褻罪（詳後說明），惟因家庭暴力防治法對
      上開犯罪行為，並無罰則之規定，是以應僅依刑法各相關
      規定予以論罪科刑，合先說明。再按刑法上之猥褻罪，係
      指姦淫以外，足以興奮或滿足性慾之一切色情行為而言（
      最高法院63年度臺上字第2235號判例意旨可資參照）。查
      被告甲男於犯罪事實欄一、(一)、(二)、(三)所載時間、地點，
      對A女所為之摸下體及如附表一所示之行為，依一般社會
      通念與性觀念而言，上開行為在客觀上均足以引起一般人
      之性慾，主觀上亦可滿足其性慾，自屬猥褻行為無訛。再
      按刑法第221條第1項之強制性交罪或刑法第224條之強制
      猥褻罪與同法第225條第1項之乘機性交罪或同條第2項之
      乘機猥褻罪，其主要區別在於犯人是否施用強制力及被害
      人不知或不能抗拒之原因如何造成，為其判別之標準。如
      被害人不知或不能抗拒之原因，為犯人所故意造成者，應
      成立強制性交或猥褻罪，如被害人不知或不能抗拒之原因
      ，非出於犯人所為，且無共犯關係之情形，僅於被害人心
      神喪失或其他相類之情形不能抗拒時，犯人乘此時機以行
      姦淫行為者，則應依乘機性交罪或乘機猥褻罪論處（最高
      法院71年臺上字第1562號判例意旨參照）。
（三）查被告於犯罪事實欄一、(一)所載之時間、地點，趁被害人
      A女於睡覺時為上開猥褻行為，此經證人A女於原審供述明
      確，而A女熟睡之情狀，係其依其自由意思決定後所自行
      招致，並非被告以故意行為造成，又A女熟睡不知遭性侵
      害，足見其係處於不知危險存在之狀況，與知道危險存在
      而沒有能力逃離危險狀態之情形有異，應係「不知抗拒」
      ，而非「不能抗拒」，至於A女證述其因被告摸胸而驚醒
      ，並推開被告之手後，被告未再繼續為猥褻行為等情，已
      係在被告所為上開犯行既遂之後，依被告犯罪時之認知，
      仍屬乘機猥褻之行為，並無另為評價之必要。又被害人A
      女為85年9月24日生，有其年籍資料在卷為憑，故於被告
      此部分行為時，A女係未滿18歲之少年。是核被告就此部
      分所為，係犯修正前兒童及少年福利法第70條第1項前段
      規定（修正後為兒童及少年福利與權益保障法第112條第1
      項前段）、刑法第225條第2項之成年人故意對少年犯乘機
      猥褻罪。檢察官於起訴書雖認被告就此部分犯行為對未滿
      14歲之女子強制猥褻，惟其起訴事實與本院認定之事實，
      社會基礎事實同一，爰予變更起訴法條（最高法院99年度
      臺上字第2868號判決意旨參照）。又按刑法第224條之強
      制猥褻罪，其立法目的旨在維護男女平等權之原則及尊重
      男女性自主權，其成立均不以致使被害人不能抗拒為必要
      ，而重在行為人對被害人為性交或猥褻行為時，是否違反
      被害人之意願。故其條文「以強暴、脅迫、恐嚇、催眠術
      或其他違反意願之方法」，其中所稱「其他違反意願之方
      法」，為概括性、補充性之規定係指除強暴、脅迫、恐嚇
      、催眠術以外，其他凡是屬於違反被害人意願之非法方法
      均屬之，並不以該方法與所舉強暴、脅迫、恐嚇、催眠術
      相類似者為必要（最高法院94年度臺上字第7073號判決意
      旨參照）；換言之，所謂「其他違反其意願之方法」，不
      以與強暴等例示性之強制手段相當為必要，凡足以造成被
      害人性決定自主意願受妨害之任何手段方法均屬之（最高
      法院95年度臺上字第4100號判決意旨參照）。就被告就犯
      罪事實欄一、(二)所為，係犯刑法第224條之1、第222條第1
      項第2款之對未滿14歲之女子犯強制猥褻罪；就犯罪事實
      欄一、(三)所為，係犯兒童及少年福利法第70條第1項前段
      （修正為兒童及少年福利與權益保障法第112條第1項前段
      ）、刑法第224條之成年人故意對少年犯強制猥褻罪（起
      訴書就上開罪名均漏引修正前兒童及少年福利法第70條第
      1項前段，業經於原審審理時補充告知之）。另按兒童及
      少年福利法第70條第1項前段（修正後之兒童及少年福利
      與權益保障法第112條第1項前段）之規定雖與少年事件處
      理法第85條第1項之規定相同，然依後法優於前法之法律
      適用原則，自應優先適用兒童及少年福利法之規定（最高
      法院93年度台上字第658號判決意旨參照），故本案依後
      法優於前法，特別法優於普通法之原則，應優先依修正前
      兒童及少年福利法第70條第1項之規定，就被告所為犯罪
      事實欄一、(一)、(三)所載之上開犯行，各加重其刑。又被告
      就犯罪事實欄一、(二)所為對14歲以下之女子犯強制猥褻罪
      ，雖係對未滿18歲少年故意犯罪，然因刑法第224條之1援
      引之第222條第1項第2款之加重要件，已將「對14歲以下
      之男女犯之者」列為犯罪構成要件，係以被害人年齡所設
      特別規定，自無庸再依修正前兒童及少年福利法第70條第
      1項前段加重規定。再按如數行為於同時同地或密切接近
      之時地實施，侵害同一之法益，各行為之獨立性極為薄弱
      ，依一般社會健全觀念，在時間差距上，難以強行分開，
      在刑法評價上，以視為數個舉動之接續施行，合為包括之
      一行為予以評價，較為合理，固屬接續犯，而為包括之一
      罪（最高法院著有86年臺上字第3295號判例參照）。查被
      告於犯罪事實欄一、(二)、(三)分別於上揭時間、地點，對被
      害人A女為如附表所示之強制猥褻行為，其中每日2次對A
      女所為猥褻犯行，依被害人A女之證詞，無法確認被告係
      在同日內之不同時段所為，依罪疑惟輕法理，認定其應係
      在同一時段所為，則其既均各係於密切接近之時間、地點
      實行，且係侵害同一被害人之法益，各行為之獨立性極為
      薄弱，且均各係出於同一強制猥褻之犯意，依一般社會健
      全觀念，在時間差距上，顯難強予分開，應視為數個舉動
      之接續施行，合為包括之一行為予以評價，均為接續犯，
      各應論以一罪。被告就犯罪事實欄一、(一)、(二)、(三)所為成
      年人故意對少年犯乘機猥褻罪、對未滿14歲之人犯強制猥
      褻罪（次數如附表二編號1所示）、成年人故意對少年犯
      強制猥褻罪（次數如附表二編號2所示），犯意各別，行
      為互殊，應予分論併罰。
（四）原審審酌被告為滿足個人性慾，漠視被害人之自由與意願
      ，利用被害人A女熟睡、年少可欺之際，分別對其為乘機
      猥褻及強制猥褻之行為，而被告與被害人間具有家庭成員
      關係，既為被害人之長輩，卻未能以尊長之禮相待，反利
      用被害人智識未熟，強制或藉機予以猥褻，惡性重大，造
      成被害人身心受創，且被害人受被告猥褻之期間甚長、次
      數甚多，其所受損害與創傷難以言述，侵害被害人之性自
      由法益，其犯行所造成之危害甚鉅，而被告犯後對己錯誤
      仍避重就輕，難見其悔意，態度不佳，兼衡其智識程度、
      生活狀況（國中肄業，從事土木工作，已婚，育有包括被
      害人在內共7子，其中因有身障之子，業經由社福機構予
      以教養）等一切情狀，量處乘機猥褻罪有期徒刑1年，對
      未滿14歲女子強制猥褻罪，共617罪，各量處有期徒刑3年
      4月，對14歲以上未滿18歲少年犯強制猥褻罪，共20罪，
      各量處有期徒刑10月。又被告如犯罪事實一、(一)所示對被
      害人所為乘機猥褻之犯行，犯罪係發生在96年4月24日以
      前，合於中華民國九十六年罪犯減刑條例所規定之減刑要
      件，乃諭知減其宣告刑二分之一如主文所示，再依修正前
      刑法第51條第5款之規定，與其所犯其他上開各罪宣告刑
      合併定其應執行之刑為有期徒刑13年。且以強制治療性質
      上屬拘束人身自由之保安處分，故強制治療之事由，發生
      在新法施行前者，新法施行後，應依刑法第2條第1項之規
      定，適用最有利於行為人之法律（最高法院95年度第8次
      刑事庭會議決議參照）。而依被告甲男於犯罪事實欄一、
      (一)所示之行為時之修正前刑法第91條之1規定：犯第225條
      之罪者，於裁判前應經鑑定有無施以治療之必要，有施以
      治療之必要者，得令入相當處所，施以治療。前項處分於
      刑之執行前為之，其期間至治癒為止。但最長不得逾3年
      ；修正後刑法第91條之1則規定：犯第225條之罪，而有下
      列情形之一者，得令入相當處所，施以強制治療：（一）
      徒刑執行期滿前，於接受輔導或治療後，經鑑定、評估，
      認有再犯之危險者。（二）依其他法律規定，於接受身心
      治療或輔導教育後，經鑑定、評估，認有再犯之危險者。
      前項處分期間至其再犯危險顯著降低為止，執行期間應每
      年鑑定、評估有無停止治療之必要。雖將刑前治療改為刑
      後治療，但經新舊法比較結果，修正前刑法第91條之1第3
      項明定強制治療處分之日數可以折抵有期徒刑、拘役或罰
      金易服勞役之折算日數。折抵日數清楚，無虞行刑期間之
      表現優劣，致受折抵日數不一之不確定因素干擾。復因強
      制治療期限明確，免致形成不定期限之流弊。且依修正前
      刑法規定其鑑定報告仍應經審判程序之調查、辯論，保障
      被告之聽審權，予被告防禦權充分行使。修正後刑法規定
      之強制治療程序，依修正監獄行刑法第81條第1項、第82
      條之1、第83條第1項等相關規定，均未予被告聽審權以行
      使防禦權之訴訟基本權機會，其較不利於被告，自應適用
      修正前之規定有利於被告（最高法院96年2月6日96年度第
      3次刑事庭會議決議參照），是關於本案應否命被告就關
      於其於舊法之犯行施以強制治療，應依修正前刑法之規定
      。被告經原審委請行政院國軍退除役官兵輔導委員會臺東
      榮民醫院鑑定結果，綜合被告個人生活史、病史、精神疾
      病史、社會功能面、精神狀態檢查、心理測驗與精神科診
      斷後，認被告暫無施以強制治療之必要，有該院100年6月
      23日東醫醫字第1000002930號函所附之精神鑑定報告書1
      份附卷可稽（見原審卷第71-77頁），被告經精神鑑定之
      結果，既認無實施強制治療之必要，另參酌本案犯罪情節
      及被告除犯本案外，尚無犯他案之紀錄，有臺灣高等法院
      被告前案紀錄表可參，而不宣告其應施以治療處分，認事
      用法及量刑，均無不當。
（五）被告上訴否認犯行，辯稱未有原判決所認定之多次犯行，
      及所為係犯利用權勢猥褻罪，並依其為原住民族身分請求
      減刑等語。惟被告犯罪情狀及次數，業經論述如前，其所
      辯均不足採。至其辯稱對被害人並無行強，而係利用伊對
      被害人監督權所生之權力或影響力，或趁扶助或照顧之時
      機，使被害人無奈不得不順從，認其所為應論以刑法第22
      8條第2項之罪名云云，惟所辯與事實不符，蓋被害人已明
      示拒絕被告行為，並非不得不順從，業經被害人證述明確
      ，故被告所為確係強制猥褻，顯非如其上開所辯，被告此
      部分上訴亦無理由。至原審就事實認定一日2次部分雖未
      能區○○段，即以同一日之2次論其係時間緊接，惟本院
      認依被害人之證述既尚未能確認其所指之2次係於不同時
      間內所為，故認應係在同一時間內所為，仍有時間上之密
      接，故就原審之認定予以補充之。再參以被告於偵、審之
      供述，難認其自白犯罪，犯後態度非佳，且被告所稱其因
      族群關係在外工作受挫，惟此顯不得作為其在家中對被害
      人性侵害之卸責理由，故其犯罪情節並無何可值憫恕之處
      ，被告仍執前詞否認犯罪，求予撤銷改判，並無理由，其
      上訴應予駁回。
參、無罪部分：
一、公訴意旨另以：被告甲男明知A女為未滿14歲之女子，仍基
    於對未滿14歲之女子猥褻之概括犯意，於93年9月間至94年2
    月間，不顧A女明確表示不要或以手推阻等情，違反A女之意
    願，在上開住處內房間、浴室等處，以平均每星期約4日、
    每日至少1次之頻率（不包括已論罪科刑如事實欄一、(一)之1
    次乘機猥褻罪部分），以手觸摸A女胸部、臀部，並以嘴親
    吻A女臉部、嘴部，因認被告就此部分另涉犯刑法第224條之
    1對未滿14歲之女子強制猥褻罪嫌等語。
二、按犯罪事實應依證據認定之，無證據不得認定犯罪事實；不
    能證明被告犯罪者，應諭知無罪之判決，刑事訴訟法第154
    條第2項、第301條第1項分別定有明文。次按事實之認定，
    應憑證據，如未能發現相當證據，或證據不足以證明，自不
    能以推測或擬制之方法，以為裁判基礎；又認定不利於被告
    之事實，須依積極證據，苟積極證據不足為不利於被告事實
    之認定時，即應為有利於被告之認定，更不必有何有利之證
    據；認定犯罪事實所憑之證據，雖不以直接證據為限，間接
    證據亦包括在內，然而無論直接或間接證據，其為訴訟上之
    證明，須於通常一般之人均不致有所懷疑，而得確信其為真
    實之程度者，始得據為有罪之認定，倘其證明尚未達到此一
    程度，而有合理之懷疑存在時，致使無從形成有罪之確信，
    在刑事訴訟「無罪推定」、「罪疑惟輕」原則下，依據「罪
    證有疑，利於被告」之證據法則，即不得遽為不利被告之有
    罪認定。
三、公訴意旨認被告涉有上開罪嫌，係以證人A女於警詢時之證
    述為其依據。惟查，A女固於警詢時陳稱：從93年9月國小2
    年級上學期開始被甲男猥褻，到下學期轉學到ＯＯ才停止，
    直到國小5年級轉回原來的ＯＯ就讀，又開始被甲男猥褻，
    一星期約有4天遭被告猥褻，放假時間多在白天，1天約有4
    次，上學期間就是下課回家後或晚上睡覺時，約1次等語（
    見警卷第9、12頁），A女所稱上開遭被告猥褻之頻率及次數
    ，究係指其國小2年級上學期轉學前遭被告猥褻之情形，亦
    或為其國小5年級轉回原就讀國小時遭被告猥褻之情形，或
    兼而有之，單就其警詢時之證述，尚有未明。而A女於原審
    則證稱其就讀國小2年級時，有一次睡覺時遭被告撫摸下體
    ，國小2年級期間有無其他被甲男猥褻的情形已不記得等語
    （見原審卷第149頁及其背面）。本於罪疑惟輕及直接審理
    之原則，應以A女於原審時之證詞為基礎，而認定如犯罪事
    實欄一、(一)所示，至於起訴書就此部分認定被告對A女為猥
    褻之其餘次數，公訴意旨所引證據未達於通常一般之人均不
    致有所懷疑，而得確信被告犯罪之程度，且此部分除被害人
    A女於警詢之指述外，亦無其他佐證予以證明，則被告是否
    有對A女為上開論罪科刑以外之其他強制猥褻行為，均容有
    合理之懷疑存在。此外，復查無其他積極事證足以證明被告
    有公訴人所指之此部分犯罪情事，揆諸上揭說明，要屬不能
    證明其犯罪，且公訴意旨所認被告此部分犯罪，被告係涉犯
    刑法第224條之1罪嫌，與前揭論罪科刑之刑法第225條第2項
    之罪，罪名不同，並非刑法修正前之連續犯，故原審就此部
    分認犯罪嫌疑不足，且應另為無罪之諭知，並無不當。
四、檢察官上訴指稱依被害人A女於原審之證述，已足認定93年9
    月至94年2月間A女遭被告強制猥褻之次數非僅1次云云，惟
    依被害人A女於原審證述內容，其得明確指證者僅為如犯罪
    事實欄一、(一)所載之1次犯行，其餘是否有遭被告強制猥褻
    已不復記憶，且無其他積極證據足以佐證被害人A女於警訊
    之供述，故而原審就此部分為無罪之諭知，與經驗法則、論
    理法則尚無違誤。至此部分既與有罪部分係屬數罪關係，且
    適用法條不同，自難認係屬裁判上一罪關係，原審對此部分
    另為無罪諭知，尚無不當，故檢察官上訴亦無理由，應予駁
    回。
據上論斷，應依刑事訴訟法第368條，判決如主文。
本案經檢察官陳松吉到庭執行職務。
中    華    民    國   100    年    12    月    26    日
                  刑事庭審判長法  官  何方興
                              法  官  張宏節
                              法  官  王紋瑩

以上正本證明與原本無異。
如不服本判決，應於收受送達後10日內向本院提出上訴書狀，其
未敘述理由者，並得於提起上訴狀後10日內向本院補提理由書（
均須按他造當事人之人數附繕本）「切勿逕送上級法院」。
告訴人或被害人如對於本判決不服者，應具備理由請求檢察官上
訴，其上訴期間之計算係以檢察官收受判決正本之日期為準。
中    華    民    國   100    年    12    月    26    日
                              書記官  李芸宜
附表一
┌──┬────────┬────────┬───────┬───────┐
│地點│   A女的房間    │    浴   室     │  甲男的房間  │ 放衣服的房間 │
│    │                │                │              │              │
├──┼────────┼────────┼───────┼───────┤
│甲男│A女躺著睡覺時， │A女正在浴室著衣 │甲男要求A女為 │甲男自A女後面 │
│之手│甲男進房間躺下，│時，甲男進入浴室│其按摩，甲男故│抱住A女，抓A女│
│段  │A女醒來，甲男以 │抱住A女，A女推開│意將其生殖器露│胸部，A女推開 │
│    │手摸抓A女胸部、 │之，甲男猶抓住其│出，抓A女的手 │甲男的手，甲男│
│    │以手伸進A女褲子 │手，A女趁隙離開 │撫摸甲男生殖器│又用另一隻手抓│
│    │內碰觸A女下體，A│浴室            │，A女手握住拳 │住A女胸部，A女│
│    │女推開甲男的手、│                │頭表示不願意碰│推開後趁隙離開│
│    │抓出甲男的手，並│                │觸甲男之生殖器│；有時會用嘴巴│
│    │掙扎、故意發出聲│                │，A女碰觸到時 │親吻A女胸部、 │
│    │音，趁甲男不注意│                │，就將甲男的手│臉頰、嘴及將舌│
│    │即離開房間。    │                │拿掉，趁隙離開│頭放入嘴內。  │
└──┴────────┴────────┴───────┴───────┘
附表二：
┌──┬──────────┬──────┬──────────────┐
│編號│  犯罪頻率及次數    │  所犯法條  │所犯罪名及宣告刑            │
│    │                    │            │                            │
├──┼──────────┼──────┼──────────────┤
│ 1  │每星期4日、每日為接 │刑法第224條 │甲男對未滿十四歲之女子犯強制│
│    │續2個猥褻舉動（評價 │之1、第222條│猥褻罪，共陸佰壹拾柒罪，各處│
│    │為1次）之頻率，亦即 │第1項第2款  │有期徒刑參年肆月。          │
│    │每週4次，共617次。  │            │                            │
│    │                    │            │                            │
│    │                    │            │                            │
├──┼──────────┼──────┼──────────────┤
│ 2  │每星期4日、每日為接 │兒童及少年福│甲男成年人故意對少年犯強制猥│
│    │續2個猥褻舉動（評價 │利法第70條第│褻罪，共貳拾罪，各處有期徒刑│
│    │為1次）之頻率，亦即 │1項前段、刑 │拾月。                      │
│    │每週4次，共20次。   │法第224條   │                            │
└──┴──────────┴──────┴──────────────┘

附錄本案論罪科刑法條全文：
刑法第224條之1
犯前條之罪而有第222條第1項各款情形之一者，處3年以上10年
以下有期徒刑。
刑法第222條第1項第2款
犯前條之罪而有下列情形之一者，處7年以上有期徒刑：
二、對未滿十四歲之男女犯之者。
兒童及少年福利法第70條
成年人教唆、幫助或利用兒童及少年犯罪或與之共同實施犯罪或
故意對其犯罪者，加重其刑至二分之一。但各該罪就被害人係兒
童及少年已定有特別處罰規定者，不在此限。
對於兒童及少年犯罪者，主管機關得獨立告訴。 
刑法第224條                 
對於男女以強暴、脅迫、恐嚇、催眠術或其他違反其意願之方法
，而為猥褻之行為者，處6月以上5年以下有期徒刑。   
刑法第225條
對於男女利用其精神、身體障礙、心智缺陷或其他相類之情形，
不能或不知抗拒而為性交者，處3年以上10年以下有期徒刑。
對於男女利用其精神、身體障礙、心智缺陷或其他相類之情形，
不能或不知抗拒而為猥褻之行為者，處6月以上5年以下有期徒刑
。
第1項之未遂犯罰之。